【裁判字號】    96,金上,1
【裁判日期】    980506
【裁判案由】    損害賠償
【裁判全文】
臺灣高等法院民事裁定                   96年度金上字第1號
上訴人吳連印之
繼    承    人  吳蔡玟
                吳姿慧
                吳坤霖
                吳鳴芳
上訴人游林阿壁
及其繼承人游秋
塗  之  繼承人  游定國
                游維民
上    訴    人  朱立容
上    一    人
訴  訟  代理人  洪珮琪律師
上    訴    人  徐慧芬
                藍憲南
上列  二    人
訴  訟  代理人  洪珮琪律師
                吳建昌律師
上    訴    人  中華票券金融股份有限公司
                        設台北市大安區○○○路○段14號
法  定  代理人  李明紀  住同上
上    一    人
訴  訟  代理人  周憲文律師
                朱蕙敏律師
                楊曉邦律師
上    一    人
複  代  理  人  李錦樹律師
被  上  訴  人  張翠玲  住彰化縣田中鎮○○路○段465號
                王木池  住高雄市○○區○○街243號
                張永乾  住高雄市三民區○○○路295號
                孫繼珠  住高雄縣仁武鄉○○村○○○路384巷
                        3-2號
                李樹瑾  住高雄縣仁武鄉○○○街4號
                葉美玲  住高雄縣大社鄉○○路147號3樓
上  列  六  人
訴  訟  代理人  文  聞律師
                周奇杉律師
                許玉娟律師
被  上  訴  人  中華開發股份有限公司
                        設台北市○○○路○段125號
法  定  代理人  辜仲瑩  住同上
被  上  訴  人  陳崑永  住台北市○○街342號2樓
                楊俊賢  住台南市○區○○街109巷60號
上  列  三  人
訴  訟  代理人  邱雅文律師
複  代  理  人  劉千綺律師
被  上  訴  人  大華證券股份有限公司
                        設台北市○○○路○段2號14樓
法  定  代理人  許道義  住同上
被  上  訴  人  劉潔芝  住台北市○○○路○段2號14樓
                湯  柔  住同上
上  列  三  人
訴  訟  代理人  洪健樺律師
複  代  理  人  詹儒樺律師
被  上  訴  人  永豐金證券股份有限公司（原名建華證券股份有
                限公司）
                        設台北市○○路57號8樓
法  定  代理人  黃敏助  住同上
被  上  訴  人  楊添程（原名楊添仁）
                        住台北縣三重市○○路○段220號
                林足惠  住台北市○○區○○路365巷1號3樓
上  列  三  人
訴  訟  代理人  黃冠豪律師
                謝文欽律師
被  上  訴  人  凱基證券股份有限公司（原名中信證券股份有限
                公司）
                        設台北市○○區○○路700號3樓
法  定  代理人  王  慎  住同上
訴  訟  代理人  謝文欽律師
                鄭涵雲律師
被  上  訴  人  日盛證券股份有限公司
                        設台北市○○○路○段111號3樓
法  定  代理人  蔡淑媛  住同上
訴  訟  代理人  陳芬貞  住台北市○○○路○段111號4樓
                薛秋明  住台北市○○○路○段111號14樓
被  上  訴  人  正風聯合會計事務所
                        設台北市○○○路○段111號14樓
法  定  代理人  賴永吉  住同上
訴  訟  代理人  洪珮琪律師
被  上  訴  人  李文華  住台北縣新莊市○○路94巷49號之3
上列當事人間損害賠償事件，本院裁定如下：
    主  文
本件應由吳蔡玟、吳姿慧、吳坤霖、吳鳴芳為上訴人吳連印之承
受訴訟人，應由游定國、游維民為上訴人游林阿壁之承受訴訟人
，續行訴訟。
    理  由
一、按當事人死亡者，訴訟程序在有繼承人、遺產管理人或其他
    依法令應續行訴訟之人承受其訴訟以前當然停止，民事訴訟
    法第168 條規定甚明。又第168條至第172條所定之承受訴訟
    人，於得為承受時，應即為承受之聲明，他造當事人亦得聲
    明承受訴訟；當事人不聲明承受訴訟時，法院亦得依職權以
    裁定命其續行訴訟，同法第175條第1項及第第178 條分別定
    有明文。
二、查上訴人吳連印、游林阿壁在原審起訴時均生存，嗣吳連印
    於95年6月4日死亡，游林阿壁於89年1月6日死亡，有遺產稅
    申報書及遺產稅核定通知書足憑（本院卷(五)第39-67 頁），
    因該二人在原審均有委任訴訟代理人陳樹、黃虹霞律師，則
    依民事訴訟法第173 條規定，原審之訴訟程序並不停止。迨
    第一審判決後，訴訟代理人為吳連印、游林阿壁於95年12月
    25日合法提起第二審上訴，其後始經本院查明吳連印、游林
    阿壁死亡情事，兩造迄未為任何承受訴訟之聲明。
三、經查：上訴人吳連印之繼承人為下列4 人：吳蔡玟（女，43
    年5 月14日生，身分證統一編號：Ｚ000000000 號）、吳姿
    慧（女，66年12月18日生，身分證統一編號： Ｚ000000000
    號）、吳坤霖（男，71年1月4日生，身分證統一編號：Ｚ00
    0000000 號）、吳鳴芳（女，72年10月17日生，身分證統一
    編號：Ｚ000000000 號）；另上訴人游林阿壁之繼承人本為
    下列3人：游秋塗（男， 10年12月24日生，身分證統一編號
    ：Ｚ0000 00000號）、游定國（男，39年12月28日生，身分
    證統一編號：Ｚ000000000號）、游維民（男，45年2月23日
    生，身分證統一編號：Ｚ000000000 號），惟其中游秋塗又
    於97年2月25 日死亡，其繼承人為游定國、游維民，復查無
    繼承人聲明拋棄繼承或限定繼承情事，有財政部高雄市國稅
    局檢送之遺產稅申報書、財政部臺灣省北區國稅局宜蘭縣分
    局檢送之遺產稅核定通知書、臺灣高雄及宜蘭地方法院函覆
    、財政部臺灣省北區國稅局宜蘭縣分局函件可稽（本院卷(五)
    第39 -44、46-67、69、72頁，卷(六)第268-269、275、277頁
    ），爰依職權命上開繼承人為上訴人吳連印、游林阿壁之承
    受訴訟人，續行本件訴訟。
四、依民事訴訟法第178條，裁定如主文。
中    華    民    國    98    年    5    月     6     日
                    民事第一庭
                        審判長法  官  張耀彩
                              法  官  盧彥如
                              法  官  林金吾
正本係照原本作成。
如不服本裁定，應於收受送達後10日內向本院提出抗告狀，並應
繳納抗告費新台幣１千元。
中    華    民    國    98    年    5     月    7     日
                              書記官  張淑芳

司法院資訊處製作；財團法人民間司法改革基金會備份。
